# 请教陈版有关房产税

提问人：yue907 时间：2012-12-11 22:23:02
A公司租用B公司房屋，将租用的房屋中的一间转租给C公司，A公司将收到C公司租金收入按12%计提房产税，请问房产税计入那个损益类科目呢？

回答人：chenyiwei
鉴于此处房产税系按照确认为收入的租金的 12 ％计提，与租金直接相关，可考虑计入营业税金及附加。

提问人：ttxx1234 时间：2014-01-23 11:21:04
陈版，目前对于转租房产行为，大部分地方已不再对转租者征收房产税

回答人：chenyiwei
谢谢告知！本帖讨论的是假设要缴纳情况下的会计处理。